【裁判字號】    99,訴,1377
【裁判日期】    991103
【裁判案由】    毒品危害防制條例
【裁判全文】
臺灣高雄地方法院刑事判決              99年度訴字第1377號
公  訴  人  臺灣高雄地方法院檢察署檢察官
被      告  甲○○
上列被告因違反毒品危害防制條例案件，經檢察官提起公訴（99
年度毒偵字第2812號），被告於本院準備程序中為有罪之陳述，
經合議庭裁定由受命法官依簡式審判程序獨任審理，本院判決如
下：
    主  文
甲○○施用第一級毒品，累犯，處有期徒刑捌月；又施用第二級
毒品，累犯，處有期徒刑伍月，扣案之第二級毒品甲基安非他命
壹包（驗前淨重零點陸柒陸公克，驗後淨重零點陸柒壹公克，含
包裝袋），沒收銷燬之。應執行有期徒刑壹年，扣案之第二級毒
品甲基安非他命壹包（驗前淨重零點陸柒陸公克，驗後淨重零點
陸柒壹公克，含包裝袋），沒收銷燬之。
    事 實 及 理 由
一、甲○○於民國97年間因施用毒品案件，經本院裁定命入勒戒
    處所施以觀察、勒戒，嗣因無繼續施用毒品傾向，於97年 9
    月29日釋放出所，而於97年10月16日勒戒期滿視為執行完畢
    ；另於97年間因竊盜案件，經本院以97年度審簡字第5080號
    判決判處有期徒刑2 月確定，於98年8 月23日縮短刑期執行
    完畢。詎猶不知悔改，明知海洛因及甲基安非他命分別係毒
    品危害防制條例第2 條第2 項所列之第一級及第二級毒品，
    不得非法持有、施用，仍於上開觀察、勒戒執行完畢，釋放
    後5 年內，基於施用第一級毒品海洛因之犯意，於99年4 月
    20日下午1 時，在其位於高雄縣路竹鄉○○村○○路196 巷
    53號之住處，將第一級毒品海洛因摻水，以注射針筒注射手
    臂靜脈之方式，施用第一級毒品海洛因1 次；隨即又基於施
    用第二級毒品甲基安非他命之犯意，於99年4 月20日下午 1
    時許，在其上開住處，將第二級毒品甲基安非他命以鋁箔紙
    加熱燒烤，而吸食氣體之方式，施用第二級毒品甲基安非他
    命1 次。嗣於99年4 月20日晚上7 時15分許，在高雄縣路竹
    鄉○○路311 號前，因形跡可疑，為警臨檢查獲，而當場扣
    得第二級毒品甲基安非他命1 包（驗前淨重0.676 公克，驗
    後淨重0.671 公克，含包裝袋），並經甲○○同意採尿送驗
    查獲。
二、本件被告甲○○所犯為死刑、無刑徒刑或最輕本刑為3 年以
    上有期徒刑以外之罪，其於準備程序中就被訴犯罪事實，為
    有罪之陳述，經法官告知簡式審判程序之旨，並聽取當事人
    之意見後，依刑事訴訟法第273 條之1 第1 項規定，裁定由
    受命法官獨任進行簡式審判程序，合先指明。
三、上揭犯罪事實，業據被告甲○○於本院審理時坦承不諱（見
    本院訴字卷第47頁反面、第53頁反面、第55頁正、反面），
    且有第二級毒品甲基安非他命1 包（驗前淨重0.676 公克，
    驗後淨重0.671 公克，含包裝袋），並有臺灣檢驗科技股份
    有限公司99年5 月5 日濫用藥物檢驗報告、代碼與真實姓名
    對照表、扣押筆錄、扣押物品目錄表各1 份、照片3 張、高
    雄醫學大學附設中和紀念醫院99年7 月20日檢驗報告1 份、
    臺灣高雄地方法院檢察署刑案查註紀錄表及臺灣高等法院被
    告全國前案紀錄表各1 紙附卷可稽（見警卷第5 、7 至10、
    12、13頁，偵卷第3 、8 至11頁，本院審訴卷第14頁）。又
    被告前於97年間因施用毒品案件，經本院裁定命入勒戒處所
    施以觀察、勒戒，嗣因無繼續施用毒品傾向，於97年9 月29
    日釋放出所，而於97年10月16日勒戒期滿視為執行完畢之事
    實，有臺灣高雄地方法院檢察署刑案查註紀錄表及臺灣高等
    法院被告全國前案紀錄表各1 紙附卷可稽，是被告確係於觀
    察、勒戒執行完畢釋放後，5 年內又為本件施用第一級毒品
    海洛因及第二級毒品甲基安非他命之犯行甚明。從而，本案
    事證明確，被告犯行堪予認定，應依法論科。
四、查海洛因及甲基安非他命分別係毒品危害防制條例第2 條第
    2 項所稱之第一級及第二級毒品，不得非法持有及施用。核
    被告甲○○所為，係犯毒品危害防制條例第10條第1 項之施
    用第一級毒品罪及同條第2 項之施用第二級毒品罪。被告持
    有第一級毒品海洛因及第二級毒品甲基安非他命之低度行為
    ，已為施用之高度行為所吸收，不另論罪。被告所犯上開 2
    罪間，犯意各別，罪名互殊，應分論併罰。另被告前於97年
    間因竊盜案件，經本院以97年度審簡字第5080號判決判處有
    期徒刑2 月確定，於98年8 月23日縮短刑期執行完畢，有臺
    灣高等法院被告全國前案紀錄表1 紙附卷可稽，被告於上開
    有期徒刑執行完畢後，5 年內故意再犯本件有期徒刑以上之
    罪，為累犯，應依刑法第47條第1 項規定，均加重其刑。爰
    審酌被告曾觸犯施用毒品之犯行，雖經觀察、勒戒程式，仍
    未能斷戒施用毒品惡習，顯見其勒戒意志不堅，缺乏勒戒動
    機，本應從重量刑以收刑罰教化之效。惟念其施用毒品係對
    己身殘害，並未造成他人具體危害，且能於犯後坦承犯行，
    態度尚稱良好等一切情狀，酌情分別量處如主文所示之刑，
    並定其應執行之刑，以示儆懲。至扣案之第二級毒品甲基安
    非他命1 包（驗前淨重0.676 公克，驗後淨重0.671 公克，
    含包裝袋），經鑑定結果，係屬毒品危害防制條例第2 條第
    2 項所稱之第一級毒品，有高雄醫學大學附設中和紀念醫院
    99年7 月20日檢驗報告1 份在卷可參（見本院審訴卷第14頁
    ），應依毒品危害防制條例第18條第1 項前段規定，宣告沒
    收銷燬之。
據上論斷，應依刑事訴訟法第273 條之1 第1 項、第284 條之 1
、第299 條第1 項前段，毒品危害防制條例第10條、第18條第 1
項前段，刑法第11條、第47條第1 項、第51條第5 款，判決如主
文。
本案經檢察官乙○○到庭執行職務。
中    華    民    國    99    年    11    月    3     日
                      刑事第五庭      法  官  陳盈吉
以上正本證明與原本無異。
如不服本判決，應於判決送達後10日內，向本院提出上訴狀。
中    華    民    國    99    年    11    月    3     日
                                      書記官  陳展榮
附錄本判決論罪科刑法條：
毒品危害防制條例第10條
施用第1級毒品者，處6月以上5年以下有期徒刑。
施用第2級毒品者，處3年以下有期徒刑。

司法院資訊處製作；財團法人民間司法改革基金會備份。
